【裁判字號】    85,台上,1482
【裁判日期】    850328
【裁判案由】    竊盜
【裁判全文】
最高法院刑事判決                              八十五年度台上字第一四八二號
    上訴人  甲○○
右上訴人因竊盜案件，不服台灣高等法院中華民國八十四年十一月二十一日第二審更
審判決（八十四年度上更(二)字第六六○號，起訴案號：台灣台北地方法院檢察署七十
八年度偵字第一七五○○、一三五四六號），提起上訴，本院判決如左：
    主  文
原判決撤銷，發回台灣高等法院。
    理  由
本件原判決認定上訴人甲○○自民國七十八年三月四日起至同年九月五日止，先後與
另案判決確定之王華賓、羅泰雄及已故之楊勝全、或二人共同、或三人結夥，分別
帶如原判決附表(二)所列之兇器，連續實施如原判決附表(一)所示之竊盜共七次等情，乃
撤銷第一審判決，論上訴人共同帶兇器竊盜及結夥三人以上帶兇器竊盜罪，依連
續犯論處，固非無見。惟查上訴人在原審辯稱：共同被告王華賓在警訊時初供，稱其
係與王萬富、范國廷、羅泰雄分組行竊；其與王萬富一組，范國廷、羅泰雄共組，最
近九月初期間，其夥同王萬富、朱炎樹行竊等語，未提及上訴人參與，至以後被警方
借提外出查贓時，始稱上訴人參與作案云云。上訴人此項辯解之真偽，原判決未予判
明（該警訊資料未附卷，本院無從查考），如果屬實，則王華賓有關上訴人之供述，
有利不利均有。原判決逕採其不利部分，對有利部分何以不足採，未說明其心證之理
由，已有判決不載理由之違法。且按原判決所引王華賓、羅泰雄供述，關於原判決附
表(一)編號一、二、四、五所示各次竊盜，均僅泛稱夥同上訴人行竊，得手後，贓車交
給上訴人處理，上訴人給其新台幣五千元或一萬元工資等語，對於上訴人如何分擔其
竊盜之犯行，全未提及（未如所供其他竊盜有分擔犯行情形），原審亦未調查，泛稱
上訴人對於各該次竊盜有犯意聯絡與犯行分擔，皆為共同正犯，亦有證據上理由矛盾
之違誤。按原判決引羅泰雄供述，謂原判決附表(一)編號七所示之竊盜，係上訴人與
王華賓、楊德（勝）全共組竊車集團為之，與該附表編號記載及理由內說明為上訴人
與羅泰雄二人為之者，亦有矛盾，而同上附表編號六所示竊盜，實已經檢察官起訴，
本院前次發回曾予指明，乃原判決理由仍如其前審判決說明，謂該部分竊盜事實，未
經檢察官起訴，按審判不可分之原則，併予審判。又原判決撤銷第一審認定上訴人竊
盜六次事實之判決，改認定如其附表列載之竊盜七次，但其理由內說明上訴人有犯罪
之習慣時，仍稱其連續竊取車輛六次，亦均有矛盾。上訴意旨，指摘原判決不當，非
無理由，應認仍有發回更審之原因。又本件雖屬刑事訴訟法第三百七十六條第二款所
列之案件，惟於修正刑事訴訟法施行前，原得上訴於第三審法院，且已繫屬於法院，
依刑事訴訟法施行法第五條第一項規定，仍應依施行前之法定程序終結之，附此明
。
據上論結，應依刑事訴訟法第三百九十七條、第四百零一條，判決如主文。
中      華      民      國    八十五    年      三      月    二十八    日
                              最高法院刑事第九庭
                                  審判長法官  謝  家  鶴
                                        法官  羅  一  宇
                                        法官  吳  昭  瑩
                                        法官  花  滿  堂
                                        法官  陳  世  淙
      右正本證明與原本無異
                                              書  記  官
中      華      民      國    八十五    年      四      月      九      日


司法院資訊處製作；財團法人民間司法改革基金會備份。
